【裁判字號】    95,簡上,434
【裁判日期】    950620
【裁判案由】    違反保護令罪等
【裁判全文】
臺灣高雄地方法院刑事判決             95年度簡上字第434號
 上  訴  人  臺灣高雄地方法院檢察署檢察官
 被      告  乙○○
上列上訴人因被告違反保護令罪等案件，不服本院高雄簡易庭於
95年1 月27日所為95年度簡字第401 號刑事簡易判決（聲請簡易
判決處刑案號：臺灣高雄地方法院檢察署94年度偵字第26913 號
），提起上訴，暨聲請併案審理（95年度偵字第13032 號），本
院管轄之第二審合議庭判決如下：
      主  文
上訴駁回。
    事  實
一、乙○○與甲○○係夫妻，二人間具有家庭暴力防治法第3 條
    第1 款規定之家庭成員關係。乙○○前於民國94年8 月15日
    因以三字經等髒話辱罵甲○○，並毀損家中之電扇、任意將
    家中衣物四處丟棄，經甲○○向台灣高雄地方法院聲請核發
    民事通常保護令，業經台灣高雄地方法院於94年9 月20日核
    發94年度家護字第1359號民事通常保護令，裁定其不得對甲
    ○○實施身體或精神上之不法侵害行為，並不得對甲○○為
    直接或間接騷擾、通話行為，該通常保護令之有效期間為1
    年（即至95年9 月20日止）。詎乙○○於收受保護令，並經
    員警告知保護令之內容後，於該保護令有效期間內之94年11
    月17日中午，在高雄縣鳳山市○○街122 號住處，因向甲○
    ○索取新台幣（下同）五千元之零用錢未果，而與甲○○發
    生爭吵，嗣於同日下午竟基於違反民事保護令之犯意，在電
    話中以「幹你娘」等具高度辱罵侮辱性之言詞辱罵甲○○，
    並損毀家中之電話、桌子（毀損部分未據告訴），復將廚房
    內之瓦斯桶開關拔除，使瓦斯氣體逸漏於外，且瀰漫整棟住
    宅，致生公共危險，製造使人心生畏怖之情境，而對甲○○
    實施精神上之不法騷擾行為，嗣經甲○○報警，始查悉上情
    。
二、案經甲○○訴由高雄縣警察局鳳山分局報請台灣高雄地方法
    院檢察署檢察官偵查起訴，暨聲請併案審理。
    理  由
壹  證據能力部分
    本案卷附高雄縣政府警察局鳳山分局處理家庭暴力案件現場
    報告表、高雄縣政府警察局鳳山分局處理家庭暴力與兒少保
    護案件調查紀錄（通報）表均係被告以外之人於審判外所為
    之書面陳述，當事人於法院調查證據時，知有刑事訴訟法第
    159 條第1 項不得為證據之情形，而未於言詞辯論終結前聲
    明異議，依同法第159 條之5 第2 項規定，視為有同條第1
    項之同意，本院復審酌上開書面報告均係員警本於所受專業
    訓練而為填載，認為適當，得為證據。
貳  實體部分
一、訊據被告坦承於前揭時、地確有上開違反保護令犯行，復經
    告訴人甲○○於偵查中證述甚明（見94偵字26913 號卷第20
    頁），並有照片4 幀、高雄縣政府警察局鳳山分局處理家庭
    暴力案件現場報告表1 份、高雄縣政府警察局鳳山分局處理
    家庭暴力與兒少保護案件調查紀錄（通報）表1 件、台灣高
    雄地方法院94年度家護字第1359號民事通常保護令1 份在卷
    足憑（見警卷第7 頁、9 頁、第11頁、第14頁），被告前揭
    自白與事實相符，應堪採為論罪之依據，本案事證已臻明確
    ，被告犯行堪以認定。
二、按家庭暴力防治法所稱家庭暴力者，謂家庭成員間實施身體
    或精神上不法侵害之行為；所謂騷擾者，謂任何打擾、警告
    、嘲弄或辱罵他人之言語、動作或製造使人心生畏怖情境之
    行為，家庭暴力防治法第2 條第1 項、第2 項分別定有明文
    。本佖被告以「幹你娘」之粗鄙且具高度侮辱性之言詞辱罵
    告訴人，並以毀損家中電話、桌子、逸漏瓦斯之方式製造令
    人心生畏怖之情境，自屬對告訴人實施騷擾行為。是核被告
    所為係犯家庭暴力防治法第50條第2 款之違反保護令罪及刑
    法第177 條第1 項之漏逸瓦斯氣體罪。被告以一行為觸犯違
    反保護令罪及漏逸瓦斯氣體罪，係想像競合犯，應依刑法第
    55條規定從一重之違反保護令罪處斷。是原審審酌被告於收
    受保護令後，仍不知警惕，猶以上開言語、動作直接騷擾被
    害人，漠視法院所核發之保護令，且其行為己損及被害人之
    人格尊嚴，其漏逸瓦斯氣體復對被害人及鄰居生命財產之安
    全危害甚大，惟念及其犯後坦認犯行，已有悔悟等一切情狀
    ，依刑事訴訟法第449 條第1 項、第3 項、第454 條第2 項
    ，家庭暴力防治法第50條第2 款，刑法第11條前段、第177
    條第1 項、第55條、第41條第1 項前段，罰金罰鍰提高標準
    條例第1 條前段、第2 條，逕以簡易判決量處被告有期徒刑
    3 月，如易科罰金，以三佰元折算一日，本院合議庭認其認
    事用法均無違誤，量刑亦稱妥適。上訴人上訴意旨以：聲請
    人（即告訴人）以被告於此段期間業經接受精神治療，情況
    已有改善，故請求本院予以輕判云云。但查，被告於本案繫
    屬期間，另於95年5 月7 日上午8 時30分許，在高雄縣鳳山
    市○○○路鳳農市場第六蔬菜區，徒手毆打甲○○，並以「
    幹你娘」等三字經辱罵甲○○，經甲○○訴由高雄縣政府警
    察局鳳山分局報告台灣高雄地方法院檢察署聲請本院併案審
    理，有台灣高雄地方法院檢察署檢察官95年度偵字第13032
    號聲請併辦意旨書可稽，足認被告於受原審刑之宣告後，雖
    曾短暫控制其行為，但仍未改其漠視保護令效力之態度，尚
    難認其行為已有改善，上訴人執此認原審量刑過重，顯無理
    由，上訴人之上訴應予駁回。
三、併案意旨略以：被告明知台灣高雄地方法院已於94年9 月20
    日核發94年度家護字第1359號民事通常保護令，仍基於違反
    民事保護令之犯意，於95年5 月7 日上午8 時30分許，在高
    雄縣鳳山市○○○路鳳農市場第六蔬菜區，徒手毆打甲○○
    （傷害部分未據告訴），並以粗鄙且具高度侮辱性之三字經
    「幹你娘」等髒話辱罵甲○○，因認其涉犯違反保護令罪犯
    行，且與本案有連續犯之裁判上一罪關係，移請本院併予審
    理等語。經查，本件被告前後兩次違反保護令之犯行分別發
    生於94年11月17日、95年5 月7 日，期間相距達6 月，尚難
    認其兩次犯行係出於一概括犯意所為，況據告訴人於本院審
    理中陳稱，被告於本案原審判決處刑後，曾接受精神治療，
    其行為己獲相當程度之改善，95年5 月7 日係因被告飲酒後
    要開車遭伊阻止，雙方發生口角，被告始以三字經辱罵伊，
    並毆打伊等語（見本院95年6 月6 日審判筆錄），益見被告
    於95年5 月7 日係另起違反保護令之犯意對被害人施以身體
    及精神上之不法侵害，與本案前揭違反保護令犯行之犯意各
    別，而無連續犯之裁判上一罪關係，非屬本院得予審理之範
    圍，應由檢察官另行偵辦，附此敘明。
據上論斷，應依刑事訴訟法第455 條之1 第1 項、第3 項、第36
8 條，判決如主文。
本案經檢察官丙○○到庭執行職務。
中    華    民    國    95    年    6     月    20    日
                  刑事第八庭    審判長法  官  李政庭
                                      法  官  李育信
                                      法  官  賴文姍
以上正本證明與原本無異。
不得上訴。
中    華    民    國    95    年    6     月    20    日
                                      書記官  王高山
附錄本判決論罪之法條：
家庭暴力防治法第50條
違反法院依第13條、第15條所為之下列裁定者，為本法所稱之違
反保護令罪，處三年以下有期徒刑、拘役或科或併科新台幣十萬
元以下罰金︰
一禁止實施家庭暴力行為。
二  禁止直接或間接騷擾、接觸、通話或其他連絡行為。
三  命遷出住居所。
四  遠離住居所、工作場所、學校或其他特定場所。
五  命完成加害人處遇計畫：戒癮治療、精神治療、心理輔導或
    其他治療、輔導。


司法院資訊處製作；財團法人民間司法改革基金會備份。
